vi: Đồ gỗ > Nội thất văn phòng: Bàn; Ghế văn phòng; Bộ đồ dùng văn phòng; Bàn văn phòng; Khu vực và trạm làm việc
hr-HR: Namještaj > Uredski namještaj: Radni stolovi; Uredske stolice; Kompleti uredskog namještaja; Stolovi za radni prostor; Radne postaje i uredski odjeljci
pt-BR: Móveis > Móveis para escritório: Escrivaninhas; Cadeiras de escritório; Conjuntos de móveis para escritório; Mesas de trabalho; Estações de trabalho e cubículos
lt-LT: Baldai > Biuro baldai: Rašomieji stalai; Biuro kėdės; Biuro baldų komplektai; Darbo stalai; Darbo stotys ir kabinos
de: Möbel > Büromöbel: Schreibtische; Büro- & Schreibtischstühle; Büromöbelgarnituren; Arbeitstische; Arbeitsplätze im Großraumbüro
sk-SK: Nábytok > Kancelársky nábytok: Pracovné stoly; Kancelárske stoličky; Súpravy kancelárskeho nábytku; Kancelárske stoly; Pracovné stanice
fi: Huonekalut > Toimistokalusteet: Työpöydät; Toimistotuolit; Toimistokalustesetit; Työtilan pöydät; Työasemat ja toimistokopit
pt-PT: Mobiliário > Mobiliário de escritório: Secretárias; Cadeiras de escritório; Conjuntos de mobiliário de escritório; Mesas de trabalho; Estações de trabalho e cubículos
tr: Mobilyalar > Ofis Mobilyaları: Büro Masaları; Büro Sandalyeleri; Ofis Mobilya Setleri; Çalışma Masaları; Çalışma Odaları ve Küçük Odalar
zh-TW: 家具 > 辦公室家具: 辦公桌; 辦公椅; 辦公室家具套組; 工作桌; 工作站和辦公室隔間
nl: Meubelen > Kantoormeubelen: Bureaus; Kantoorstoelen; Kantoormeubelsets; Kantoortafels; Werkplekken en -cellen
cs: Nábytek > Kancelářský nábytek: Psací stoly; Kancelářské židle; Sady kancelářského nábytku; Pracovní stoly; Pracovní stanice a buňky
es: Mobiliario > Mobiliario de oficina: Escritorios; Sillas de oficina; Muebles de oficina; Mesas de oficina; Cubículos y mesas de trabajo
sl-SI: Pohištvo > Pisarniško pohištvo: Pisalne mize; Pisarniški stoli; Kompleti pisarniškega pohištva; Delovne mize; Delovne postaje in kabine
fr: Meubles > Meubles de bureau: Bureaux; Sièges de bureau; Ensembles de mobilier pour bureau; Tables de travail; Postes de travail
da: Møbler > Kontormøbler: Skriveborde; Kontorstole; Kontormøbelsæt; Arbejdsborde; Arbejdssteder
pl: Meble > Meble biurowe: Biurka; Krzesła i fotele biurowe; Zestawy mebli biurowych; Stoły do pracy; Stanowiska pracy i boksy
nb: Møbler > Kontormøbler: Skrivebord; Kontorstoler; Møbelsett for kontor; Arbeidsbord; Arbeidsstasjoner
ro-RO: Mobilier > Mobilier de birou: Birouri; Scaune de birou; Seturi de mobilier de birou; Mese pentru spațiul de lucru; Stații de lucru și nișe
sv: Möbler > Kontorsmöbler: Skrivbord; Kontorsstolar; Kontorsmöblemang; Arbetsbord; Arbetsstationer och kontorsbås
en: Furniture > Office Furniture: Desks; Office Chairs; Office Furniture Sets; Workspace Tables; Workstations & Cubicles
ja: 家具 > オフィス家具: 机・デスク; オフィスチェア; オフィス家具セット; オフィステーブル; パーティション・間仕切り
bg-BG: Мебели > Офис мебели: Бюра; Офис столове; Комплекти офис мебели; Офис маси; Работни станции и кабини
el: Έπιπλα > Έπιπλα γραφείου: Γραφεία; Καρέκλες γραφείου; Σετ επίπλων γραφείου; Τραπέζια εργασίας; Θέσεις εργασίας & διαχωριστικά γραφείου
hu: Bútor > Irodai bútorok: Íróasztalok; Irodai székek; Irodai bútorkészletek; Munkaterület-asztalok; Munkaállomások és fülkék
zh-CN: 家具 > 办公家具: 书桌/写字台/办公桌; 办公椅; 办公家具套装; 工作区桌子; 办公隔断工作桌/办公位
th: เฟอร์นิเจอร์ > เฟอร์นิเจอร์สำนักงาน: โต๊ะทำงาน; เก้าอี้สำนักงาน; ชุดเฟอร์นิเจอร์สำนักงาน; โต๊ะพื้นที่ทำงาน; เวิร์คสเตชันและโต๊ะทำงานแบบมีฉากกั้น
ko: 가구 > 사무용 가구: 책상; 사무용 의자; 사무용 가구 세트; 사무용 테이블; 개인 작업 공간
it: Arredamento > Mobili da ufficio: Scrivanie; Sedie da ufficio; Set di mobili da ufficio; Tavoli da lavoro; Postazioni da lavoro
ru: Мебель > Офисная мебель: Письменные столы; Офисные стулья; Наборы офисной мебели; Рабочие столы; Рабочие места и столы с перегородками